# 资产包的收入

提问人：song2003921 时间：2019-12-25 08:50:17
A 公司主营业务为物业管理，少量业务是自合同甲方购入不良资产包处置。
2014 年 A 从甲方购入一项资产包，价值 1500 万元，为几处房产，至2019 年尚未处置，但每年有近 200 万元的出租收入。
请问陈老师 @chenyiwei：
1 、A将资产包在其他应收款列示是否合适？
2 、出租收入能否冲减资产包账面价值？
3 、资产包是否需要计提折旧？
谢谢！

回答人：chenyiwei
1 、该资产包不是货币性资产，应列报为其他流动/非流动资产。如果确定长期用于出租的，也可能归类为投资性房地产。
2 、短期、偶发性的租金收入可以冲减资产价值（基于重要性原则），较长期限、较为稳定的租金收入应确认为收入，并且出租房屋应摊销与租金收入配比。